臺灣板橋地方法院民事判決　　　　　　　100年度訴字第577號
原　　　告　何在晃
被　　　告　劉豪傑
訴訟代理人　林典胤
　　　　　　劉永和
上列當事人間請求侵權行為損害賠償事件，經本院於民國100 年
4月22日言詞辯論終結，判決如下：
    主  文
原告之訴駁回。
訴訟費用由原告負擔。
    事實及理由
一、原告主張：被告於民國98年5 月29日8 時45分，駕駛車號38
    27-MR 自用小客車，於亞東紀念醫院前，不慎撞擊擔任保全
    警衛，正執行職務之原告，致原告腰椎嚴重受傷，被告應負
    完全肇事責任。後原告於98年6 月11日在亞東紀念醫院進行
    椎間板切除手術及人工椎間盤內固定手術，於98年6 月23日
    出院。嗣後兩造於98年9 月25日在新北市板橋區調解委員會
    以新台幣（下同）60萬元成立調解，但後續原告經復健治療
    ，因後遺症脊柱遺存運動障礙，前後屈40度，左右屈旋轉30
    度，無法康復，至今仍無法工作，經亞東紀念醫院於99 年6
    月9 日確認成殘，該後遺症為為調解後才發生，故應不在調
    解範圍內。而原告原任職保全公司，擔任保全工作，需長期
    久站，付出勞力始有薪資，受此後遺症影響，至今無法工作
    ，勞動能力減損約69.21%，年薪為394,965 元，計算至原告
    65歲退休時止，為15年又8 個月25日，依霍夫曼計算法計算
    一次給付之現值為3,114,048 元。爰依民法第184 條第1 項
    前段、第193 條前段規定，請求被告賠償原告勞動能力減損
    之損害3,114,000 元等語，並聲明：被告應給付原告3,114,
    000 元，及自支付命令送達翌日起至清償日止，按年息5%計
    算之利息。
二、被告則以：被告於98年5 月29日駕駛小客車，於亞東紀念醫
    院門診大樓前，因行駛不慎擦撞原告，案發後，原告已負起
    協助就醫及照顧之責，且於原告住院期間，多次探視和慰問
    ，代墊原告之醫療費用112,880 元及看護費用14,000元。原
    告於98年6 月23日出院，被告待其傷勢穩定後，於98年9 月
    25日經新北市板橋區調解委員會調解（98年刑調字第2864號
    ），並以60萬元與原告達成調解，支付調解金，故被告已依
    調解內容履行完畢，並無藉故推諉不願賠償之情事，因此原
    告不能再依照侵權行為法律關係為請求等語，茲為抗辯。並
    為答辯聲明：原告之訴駁回。
三、原告主張：被告於98年5 月29日駕駛自用小客車，於亞東紀
    念醫院前不慎撞擊原告，致原告腰椎受傷之事實，業據提出
    新北市政府警察局板橋分局道路交通事故當事人登記聯單影
    本1 紙為證，且為被告所不爭執，堪信為真實。
四、按經法院核定之民事調解，與民事確定判決有同一之效力；
    調解經法院核定後，當事人就該事件不得再行起訴；鄉鎮市
    調解條例第27條第2 項前段、第1項分別定有明文。又調解
    在實質上仍屬雙方當事人以終止爭執為目的而互相讓步所為
    之合意，與民法第736 條所規定和解係當事人約定互相讓步
    ，以終止爭執或防止爭執發生之契約相符，故調解在實體法
    上，應認為具有私法上和解契約之效力。而和解之效力，在
    消極方面，有使當事人所拋棄之權利而為消滅，在積極方面
    ，有使當事人取得和解契約所訂明之權利，和解契約合法成
    立，兩造當事人即均應受該契約之拘束，縱使一造因而受不
    利益之結果，亦不得事後翻異，更就和解前之法律關係再行
    主張（最高法院19年上字第1964號判例意旨參照）。
五、本件兩造於98年5 月29日8 時45分發生系爭車禍事故，其後
    於同年9 月25日在新北市板橋區調解委員會成立調解（98年
    刑調字第2864號），其調解書記載：「車禍發生時間：民國
    98年5 月29日8 時45分。車禍發生地點：板橋市亞東醫院門
    診前。車禍發生車輛：（劉豪傑）駕（3827-MR ）號自小客
    車。（何在晃）於門診前執行職務。受傷人員姓名：何在晃
    。上揭民事賠償兩造同意由本會委會獨任調解，經折算權利
    、義務結算後願成立調解如下：一、（劉豪傑）願賠償（何
    在晃）身體受傷新台幣陸拾萬元整。含強制汽車責任險，該
    險由劉豪傑協同何在晃申請，由何在晃取得，含於上揭賠償
    總額內，若未獲理賠時，劉豪傑仍應於下揭期限內給付。付
    款方式：前已償付新台幣貳拾萬元整，餘款肆拾萬元整於民
    國98年10月19日前付清。註：強制汽車責任險既經上開約定
    ，日後有無理賠、或理賠多少，兩造均不得異議。二、兩造
    其於民事請求拋棄。」等語，並經本院核定（本院98年度板
    核字第10677 號），有調解書影本1 份附卷可稽（見本院卷
    第31頁），且經本院調閱上開調解卷宗，復為兩造所不爭執
    。則本件兩造間已經就系爭車禍致原告身體受傷所生之損害
    成立調解，揆諸前開說明，於調解成立後，兩造即應受該調
    解內容之拘束，不得再就調解前之法律關係更行主張。
六、原告雖主張：其於98年9 月25日調解成立後之99年6 月9 日
    ，始經亞東紀念醫院確認成殘，此為調解成立後之後遺症，
    故其此部分損害不在上開調解範圍內等語，然為被告所否認
    。原告雖提出亞東紀念醫院99年6 月9 日（乙種）診斷證明
    書影本1 紙為證（見本院司促字卷第5 頁），惟該診斷證明
    書醫囑欄係記載：「病患（即原告）於98年5 月29日至本院
    急診，同日住院治療，98年6 月11日行椎間板切除及人工椎
    間盤內固定手術，98年6 月23日出院，現宜休養復健3 個月
    ，需專人照顧及不宜從事勞動性工作，需門診追蹤複查，病
    患現脊柱前後屈40度，左右屈旋轉30度，症狀固定。」等語
    ，是該診斷證明書，僅係亞東紀念醫院於99年6 月9 日所開
    立，並非該院認定原告於99年6 月9 日始發生「脊柱前後屈
    40度，左右屈旋轉30度」之情形。且原告自承：其於98年6
    月11日接受上開手術治療，98年6 月23日出院後，其僅做復
    健治療，並未再為手術等其他治療等語（見本院訴字卷第66
    頁）。因此，上開上診斷證明書雖記載原告脊柱前後屈40度
    ，左右屈旋轉30度「症狀固定」，然依該診斷證明書及原告
    上開所陳，可認原告因系爭車禍腰椎受傷，經手術治療後，
    其「脊柱前後屈40度，左右屈旋轉30度」之情形於是時即已
    產生，該情形雖經原告於手術後復健一段時間，功能仍無法
    恢復。故上開診斷證明書並無法證明原告「脊柱前後屈40度
    ，左右屈旋轉30度」係於98年9 月25日與被告成立調解之後
    ，始產生之後遺症。且被告係於98年9 月11日原告手術後3
    個月，始就系爭車禍所導致原告之損害，向新北市板橋區調
    解委員會聲請調解，有聲請調解書附於前開調解卷內可稽，
    故依該聲請書，可認被告係就原告因系爭車禍之全部損害為
    調解之聲請，而兩造於上開調解書第二條復已約明：「兩造
    其餘民事請求均拋棄。」，據此文義，原告明顯已拋棄就系
    爭車禍得對被告主張之所有民事請求權，足證兩造係就系爭
    車禍全部損害達成調解無訛。故原告本於其自由意志與被告
    達成該調解，自應受調解書約定內容之拘束，不得再依民法
    侵權行為之規定，向被告請求損害賠償。因此，原告主張其
    「脊柱前後屈40度，左右屈旋轉30度」乃調解成立後才發生
    之後遺症，不在調解範圍內，其得就此部分損害，另依侵權
    行為之法律關係請求被告賠償云云，洵無足採。
七、從而，原告依民法第184 條第1 項前段、第193 條前段之規
    定，請求被告給付3,114,000 元及自支付命令送達翌日起至
    清償日止，按年息5%計算之利息，為無理由，不應准許。
八、本件事證已臻明確，兩造其餘攻擊防禦方法及立論之證據資
    料，均經本院審酌後，對判決結果不生影響，爰無庸逐一論
    述，併此敘明。
結論：本件原告之訴為無理由，依民事訴訟法第78條，判決如主
文。
中    華    民    國  100     年    4     月    29    日
                  民事第一庭    法  官  黃信樺
以上正本係照原本作成
如對本判決上訴，須於判決送達後20日內向本院提出上訴狀。如
委任律師提起上訴者，應一併繳納上訴審裁判費。
中    華    民    國  100     年    4     月    29    日
                                書記官  李佳靜